# 企业业持有的上市公司的股权具有重大影响（或控制、共同控制）,是金融资产吗?

提问人：yinfangwjsw 时间：2012-06-08 09:06:39
回复 fanxu7788 的帖子
那金融资产的定义是不是有问题?

回答人：chenyiwei
22 号准则第四条：由《企业会计准则第 2 号——长期股权投资》规范的长期股权投资，适用《企业会计准则第 2 号——长期股权投资》。可见不同准则在适用范围问题上还是基本衔接的。